【裁判字號】    97,易,516
【裁判日期】    970509
【裁判案由】    家庭暴力防治法
【裁判全文】
臺灣臺中地方法院刑事判決               97年度易字第516號
公  訴  人  臺灣臺中地方法院檢察署檢察官
被      告  甲○○
上列被告因家庭暴力防治法案件，經檢察官提起公訴（96年度偵
字第29358號），本院判決如下：
    主    文
甲○○違反法院依家庭暴力防治法第十四條第一項所為禁止實施
家庭暴力及騷擾行為之通常保護令裁定，處有期徒刑參月，如易
科罰金，以新臺幣壹仟元折算壹日，緩刑貳年，緩刑期內付保護
管束。
    犯罪事實
一、甲○○係乙○○之子，二人間具有家庭暴力防治法第三條第
    三款直系血親之家庭成員關係。甲○○因於民國九十六年六
    月十九日，在其與乙○○位於臺中縣東勢鎮○○路東福巷三
    八號住處，對乙○○實施不法侵害之家庭暴力行為，經乙○
    ○向本院家事法庭聲請核發民事通常保護令，並經本院家事
    法庭於九十六年十月十六日，依家庭暴力防治法第十四條規
    定，核發九十六年度家護字第七五五號裁定命甲○○不得對
    乙○○實施身體上或精神上不法侵害之行為及不得對乙○○
    為騷擾行為之通常保護令。詎甲○○明知本院已核發上開通
    常保護令，竟基於違反保護令之犯意，於該通常保護令有效
    期間內之九十六年十二月十九日晚間六時三十分許，在上址
    住處客廳內，因故與乙○○發生爭執，竟以「畜生」、「你
    去死」等不堪入耳之言詞辱罵乙○○，對乙○○實施精神上
    不法之侵害及騷擾之行為，而違反本院所為上開民事通常保
    護令之裁定。
二、案經臺中縣警察局東勢分局報告臺灣臺中地方法院檢察署檢
    察官偵查起訴。
    理  由
壹、證據能力部分：
    被告以外之人於審判外之陳述，雖不符前四條之規定，而經
    當事人於審判程序同意作為證據，法院審酌該言詞陳述或書
    面陳述作成時之情況，認為適當者，亦得為證據；當事人、
    代理人或辯護人於法院調查證據時，知有第一百五十九條第
    一項不得為證據之情形，而未於言詞辯論終結前聲明異議者
    ，視為有前項之同意，刑事訴訟法第一百五十九條之五定有
    明文。本案下列引為證據之證人陳述及書證，被告甲○○於
    本院審理中均不爭執其證據能力，且以之作為證據並無不當
    ，依上揭法條之規定，自均有證據能力。
貳、實體部分：
一、訊據被告甲○○固對其與乙○○於九十六年十二月九日晚間
    六時三十分許，有在上址住處發生爭執，並以「畜生」、「
    你去死」等言語辱罵乙○○等事實坦承不諱，惟矢口否認有
    何違反保護令犯行，辯稱略以：伊從未收到前開保護令裁定
    ，係當日和乙○○發生爭執後一同至派出所時方知乙○○有
    聲請保護令云云。惟查：上揭犯罪事實，業據證人即被害人
    乙○○於警詢及審理中；證人鄭淼澧於警詢及偵查中證述綦
    詳，核與被告於審理中自白其有於上揭時地與乙○○發生爭
    執，並以「畜生」、「你去死」等言語辱罵乙○○等語情節
    相符，並有本院九十六年度家護字第七五五號裁定及該裁定
    之送達證書各一份在卷可稽，且經本院調取本院九十六年度
    家護字第七五五號民事卷核閱無訛，已足認定。至被告雖另
    以前詞置辯，惟被告於偵訊時即直承伊知悉乙○○聲請通常
    保護令禁止伊對乙○○為侵害及騷擾行為語在卷（見偵卷第
    七頁），核與證人鄭淼澧於偵查中結證稱：乙○○當天有說
    向法院聲請保護令等語（見偵卷第十六至十七頁），及證人
    即被害人乙○○於審理中結證：被告應知道伊有向法院聲請
    保護令等語情節相符，足見被告確於行為當時即已知悉前開
    保護令內容，是被告所辯顯係事後卸責之詞，不足採信。綜
    上所述，本案事證明確，被告犯行堪以認定。
二、核被告甲○○所為，係犯家庭暴力防治法第六十一條第一款
    、第二款之違反保護令罪。爰審酌被告僅因細故即以不堪入
    耳之言詞辱罵父親乙○○，犯罪後坦承與乙○○發生爭執，
    並以「畜生」、「你去死」等不堪入耳之言詞辱罵乙○○，
    惟矢口否認知悉法院上開保護令內容之態度，告訴人嚴敏雄
    於審理中一再表示願諒被告，給被告一次機會等語等一切情
    狀，量處如主文所示之刑，並諭知易科罰金之折算標準。查
    ，被告前未曾因故意犯罪受有期徒刑以上刑之宣告，有臺灣
    高等法院被告全國前案紀錄表及臺灣臺中地方法院檢察署刑
    案資料查註紀錄表各一份在卷可稽，其因一時失慮，對告訴
    人為前揭不遜言詞，固值非難，惟被告為本案犯行後，未曾
    再對告訴人為不法行為，業據告訴人於審理中陳明在卷，告
    訴人於審理中且一再表示此次給被告一個機會等語，足認被
    告經此偵審科刑之教訓後，當知所警惕，信無再犯之虞，本
    院綜核各情，因認其所宣告之刑，以暫不執行為適當，併諭
    知緩刑二年，暨依家庭暴力防治法第三十八條第一項之規定
    ，宣告於上開緩刑期內付保護管束，以啟自新，併觀後效。
據上論斷，應依刑事訴訟法第二百九十九條第一項前段，家庭暴
力防治法第六十一條第一款、第二款、第三十八條第一項，刑法
第十一條、第四十一條第一項前段，判決如主文。
中    華    民    國    97    年    5     月    9     日
                  刑事第十庭    法  官  江奇峰
上正本證明與原本無異。
如不服本判決，應於收受送達後10日內向本院提出上訴書狀（應
敘述具體理由並附繕本）。
上訴書狀如未敘述理由，應於上訴期間屆滿後20日內補提理由書
於本院。
                                書記官  江慧貞
中    華    民    國    97    年    5     月    9     日
附錄論罪科刑法條
家庭暴力防治法第61條
違反法院依第 14 條第 1 項、第 16 條第 3 項所為之下列裁定
者，為本法所稱違反保護令罪，處3年以下有期徒刑、拘役或科
或併科新臺幣10萬元以下罰金：
一、禁止實施家庭暴力。
二、禁止騷擾、接觸、跟蹤、通話、通信或其他非必要之聯絡行
為。
三、遷出住居所。
四、遠離住居所、工作場所、學校或其他特定場所。
五、完成加害人處遇計畫。


司法院資訊處製作；財團法人民間司法改革基金會備份。
